# 关于研发费用的认定问题

提问人：qinshunlin1128 时间：2022-10-31 16:33:25
求助陈版主，甲公司为乙公司母公司，实质上甲公司和乙公司为同一实体，但名义上乙公司为甲公司提供技术服务（为甲公司提供图纸设计等服务）。
乙公司现将员工薪酬全部计入研发费用，但研发费用中除直接人工外无其他支出。
请问陈版主，乙公司的账务处理合理吗？乙公司员工从事的服务能否认定为研发活动？对研发活动的认定有没有文件可以参考呢？

回答人：chenyiwei
乙公司本身是独立的会计主体，其为母公司提供设计服务，研发成果由母公司控制，故在乙公司自身报表中，应将从甲公司获得的款项确认为收入（在作价公允的前提下），将对应的人工成本等作为营业成本。
在甲公司合并报表层面，抵销母子公司之间的内部交易，并将乙公司为甲公司提供服务而发生的成本重分类到研发费用。